【裁判字號】    97,易,1049
【裁判日期】    970523
【裁判案由】    竊盜等
【裁判全文】
臺灣臺中地方法院刑事判決              97年度易字第1049號
公  訴  人  臺灣臺中地方法院檢察署檢察官
被      告  甲○○
上列被告因竊盜等案件，經檢察官提起公訴（97年度偵字第4022
號），本院判決如下：
    主    文
甲○○犯如附表所示之罪，各處如附表所示之刑，又收受贓物，
處有期徒刑貳月，應執行有期徒刑壹年拾月。
    犯罪事實
一、 甲○○意圖為自己不法之所有，基於竊盜之個別犯意，分別
     於如附表所示之時間、地點，以附表所示之行為方式，竊
     取附表所示乙○○等人所有之筆記型電腦等財物  (附表編
     號3行為及被害人部分，業經蒞庭檢察官當庭將「爬窗」二
     字刪除，附表編號4行為及被害人部分，業經蒞庭檢察官當
     庭將「爬牆」二字更正為「爬窗」，另附表編號4竊取財物
     部分，增列「印章1個」、「東石鄉農會金融那」部分更正
     為「東石鄉農會金融卡」)；得手後，部分財物藏放在其位
     於臺中市○○○○街149號住處，供己使用，部分財物則丟
     棄在臺中市○○○路附近路旁。另甲○○於民國96年12月
     間某日，明知綽號「阿忠」之人所持有之華碩牌M6000型筆
     記型電腦係來路不明之贓物，竟基於收受贓物之犯意，收
     受該電腦供己持用。嗣於97年2月9日下午2時許，因警方獲
     報報前往逮捕，而於臺中市西區○○○○街151巷6號逮獲
     甲○○並查知上情。
二、案經臺中市警察局第一分局報請臺灣臺中地方法院檢察署檢
    察官偵查起訴。
    理    由
一、按被告以外之人於審判外之言詞或書面陳述，除法律有規定
    者外，不得作為證據，刑事訴訟法第159條第1項定有明文，
    此即學理上所稱「傳聞證據排除法則」。被告以外之人於偵
    查中向檢察官所為之陳述，除顯有不可信之情況者外，得為
    證據；被告以外之人於審判外之陳述，雖不符同法第159 條
    之1至第159條之4之規定，而經當事人於審判程序同意作為
    證據，法院審酌該言詞陳述或書面陳述作成時之情況，認為
    適當者，亦得為證據。當事人、代理人或辯護人於法院調查
    證據時，知有第159條第1項不得為證據之情形，而未於言詞
    辯論終結前聲明異議者，視為有前項之同意，亦為同法第
    159之1第2項及第159條之5所分別明定。而鑒於採用傳聞證
    據排除法則之重要理由之一，係因傳聞證據未經當事人之反
    詰問予以覈實，若當事人願放棄對原供述人之反對詰問時，
    原則上即可承認該傳聞證據之證據能力，而揆諸我國刑事訴
    訟法第159條之5之立法理由，除參照前述傳聞證據排除法則
    之基本法理外，亦參考日本刑事訴訟法第326條之立法例，
    查日本刑事審判實務之運作，有關檢察官及被告均同意作為
    證據之傳聞書面材料或陳述，可直接援引該國刑事訴訟法第
    326條作為傳聞例外之法律依據，僅在檢察官與被告不同意
    之情況下，乃須根據其他傳聞例外規定俾以斟酌該等書面材
    料或陳述是否具有證據能力，在當事人間無爭執之案件中，
    傳聞證據基本上均可依據前引規定提出於法院使用。據此，
    我國刑事訴訟法第159條之5之適用應可作同上之解釋，本件
    證人即被害人乙○○、丙○○、戊○○等人於警詢中所證述
    及證人即被害人己○○○於警詢及檢察官訊問時所證稱之內
    容，固為被告以外之人在審判外之陳述，均屬傳聞證據，惟
    被告就前開審判外之陳述，迄於言詞辯論終結前，對於該等
    證詞之證據能力均未為異議之聲明，而本院審酌彼等陳述作
    成時之情況，核無違法取證及證明力明顯過低而顯有不可信
    之瑕疵及情況，亦認為以之作為證據為適當，故依上開規定
    及說明，前開證人之陳述自得作為證據，合先敘明。
二、訊據被告甲○○於本院訊問時對於上揭竊盜及收受贓物等犯
    罪事實均坦承不諱，核與證人即被害人乙○○、丙○○、戊○○等人於警詢中所證述及證人即被害人己○○○於警詢及
    檢察官訊問時所證稱之情節相符，並有現場圖1份、贓物認
    領保管單5張、現場相關照片24張等件附卷足稽。是被告前
    開自白核與事實相符，本件事證明確，被告上開竊盜及收受
    贓物等犯行，應堪認定。
三、核被告所為，分別係犯刑法第321條第1項第1款、第2款、第
    3款、同法第2項之於夜間侵入住宅、毀越安全設備、攜帶凶
    器竊盜既遂、未遂罪(詳如附表所示所犯罪名部分）及同法第
    349條第1項之收受贓物罪。又被告所為附表編號6所示之毀越
    安全設備、攜帶凶器竊盜未遂罪，爰依刑法第25條之規定減
    輕其刑。爰審酌被告犯罪之動機被告所犯上開各罪，犯意各
    別，罪名不同，應分論併罰。爰審酌被告之犯罪動機、目的
    、手段及其不思以一己之力，循正當方式獲取錢財，並各次
    犯罪所生損害雖屬非鉅，惟在短時間內所犯件數已達6件，影
    響社會安全非輕，及其犯後坦承犯行、態度尚佳等一切情狀
    ，分別量處如主文所示之刑，並定其應執行之刑。
據上論斷，應依刑事訴訟法第299條第1項前段，刑法第321條第1
項第1款、第2款、第3款、第2項、同法第349條第1項、第51條第
5款，刑法施行法第1條之1，判決如主文。
本案經檢察官庚○○到庭執行職務。
中    華    民    國    97    年    5     月    23    日
                        刑事第三庭  法  官  楊曉惠
上正本證明與原本無異。
如不服本判決，應於收受送達後10日內向本院提出上訴書狀（應
敘述具體理由並附繕本）。
上訴書狀如未敘述理由，應於上訴期間屆滿後20日內補提理由書
於本院。
                                    書記官  陳玲誼
中    華    民    國    97    年    5     月    23    日
附錄論罪科刑法條
刑法第321條
犯竊盜罪而有左列情形之一者，處 6 月以上、 5 年以下有期徒刑：
一  於夜間侵入住宅或有人居住之建築物、船艦或隱匿其內而犯之
    者。
二  毀越門扇、牆垣或其他安全設備而犯之者。
三  攜帶兇器而犯之者。
四  結夥三人以上而犯之者。
五  乘火災、水災或其他災害之際而犯之者。
六  在車站或埠頭而犯之者。
前項之未遂犯罰之。
刑法第349條
收受贓物者，處 3 年以下有期徒刑、拘役或 5 百元以下罰金。
搬運、寄藏、故買贓物或為牙保者，處5年以下有期徒刑、拘役
或科或併科1千元以下罰金。
因贓物變得之財物，以贓物論。
附表：
┌──┬───┬───┬───────┬───────┬─────────┬─────────┐
│編號│時間  │地點  │竊取財物 (市價│行為及被害人  │ 所犯罪名         │宣告刑            │
│    │      │      │：新台幣)     │              │                  │                  │
├──┼───┼───┼───────┼───────┼─────────┼─────────┤
│1   │97年1 │臺中市│HP牌筆記型電腦│夜間爬窗侵入住│刑法第321條第1項第│處有期徒刑陸月    │
│    │月22日│西區五│1台、桌上型電 │宅，徒手竊取王│1、2款之於夜間侵入│                  │
│    │下午18│權西六│腦主機1台、DVD│勝瑞之財物得手│住宅、踰越安全設備│                  │
│    │時30分│街151 │燒錄器1台、液 │，HP牌筆記型電│竊盜罪            │                  │
│    │許    │巷20號│晶螢幕1台 (約5│腦於不詳時間丟│                  │                  │
│    │      │      │萬6000元)     │棄在臺中市東光│                  │                  │
│    │      │      │              │園路附近      │                  │                  │
├──┼───┼───┼───────┼───────┼─────────┼─────────┤
│2   │97年2 │臺中市│CANON、NIKON相│夜間爬窗侵入住│刑法第321條第1項第│處有期徒刑陸月    │
│    │月3日 │西區五│機各1台 (市價 │宅，徒手竊取廖│1、2款之於夜間侵入│                  │
│    │18時許│權西六│不詳)、現金新 │士仁之財物得手│住宅、踰越安全設備│                  │
│    │      │街151 │台幣3000元    │              │竊盜罪            │                  │
│    │      │巷8號 │              │              │                  │                  │
├──┼───┼───┼───────┼───────┼─────────┼─────────┤
│3   │97年2 │臺中市│皮夾1個、中華 │夜間侵入住宅，│刑法第321條第1項第│處有期徒刑陸月    │
│    │月3日 │西區五│警聯協勤證1張 │徒手竊取丙○○│1款之於夜間侵入住 │                  │
│    │20時許│權五街│(市價不詳)    │之財物得手    │宅竊盜罪          │                  │
│    │      │143號 │              │              │                  │                  │
├──┼───┼───┼───────┼───────┼─────────┼─────────┤
│4   │97年2 │臺中市│戒指2枚、皮包2│夜間由後門侵入│刑法第321條第1項第│處有期徒刑陸月    │
│    │月8日 │北區北│個、金項鍊3條 │住宅，徒手竊取│1款之於夜間侵入住 │                  │
│    │18時30│平路2 │、金手鍊1條、 │己○○○之財物│宅竊盜罪          │                  │
│    │分許  │段103 │健保卡1張、華 │得手          │                  │                  │
│    │      │號3樓 │南銀行及東石鄉│              │                  │                  │
│    │      │      │農會金融卡各1 │              │                  │                  │
│    │      │      │張、電動門遙控│              │                  │                  │
│    │      │      │器1個、現金新 │              │                  │                  │
│    │      │      │台幣4萬6600元 │              │                  │                  │
│    │      │      │、來西亞幣10元│              │                  │                  │
│    │      │      │、緬甸幣1000元│              │                  │                  │
│    │      │      │、美金1元、印 │              │                  │                  │
│    │      │      │章1個  (市價不│              │                  │                  │
│    │      │      │詳)           │              │                  │                  │
├──┼───┼───┼───────┼───────┼─────────┼─────────┤
│5   │97年2 │臺中市│鐵撬1支       │爬窗侵入住宅，│刑法第321條第1項第│處有期徒刑陸月    │
│    │月9日 │西區五│              │樓徒手竊取陳明│2款之踰越安全設備 │                  │
│    │13時30│權西六│              │杉之鐵撬得手  │竊盜罪            │                  │
│    │分許  │街151 │              │              │                  │                  │
│    │      │巷6號 │              │              │                  │                  │
├──┼───┼───┼───────┼───────┼─────────┼─────────┤
│6   │97年2 │臺中市│無            │持客觀上足供凶│刑法第321條第1項第│處有期徒刑肆月    │
│    │月9日 │西區五│              │器使用之鐵撬1 │2款毀越安全設備、 │                  │
│    │13時30│權西六│              │支，撬開頂樓鐵│第1款攜帶凶器竊盜 │                  │
│    │分許  │街151 │              │皮屋牆面後侵入│未遂罪            │                  │
│    │      │巷8號 │              │戊○○住宅欲行│                  │                  │
│    │      │      │              │竊，嗣因逃避查│                  │                  │
│    │      │      │              │緝又爬窗侵入6 │                  │                  │
│    │      │      │              │號丁○○之住宅│                  │                  │
│    │      │      │              │躲藏而未得手 (│                  │                  │
│    │      │      │              │侵入住宅及毀棄│                  │                  │
│    │      │      │              │損壞部分未據告│                  │                  │
│    │      │      │              │訴)           │                  │                  │
└──┴───┴───┴───────┴───────┴─────────┴─────────┘


司法院資訊處製作；財團法人民間司法改革基金會備份。
